【裁判字號】    99,易,894
【裁判日期】    991130
【裁判案由】    違反毒品危害防制條例
【裁判全文】
臺灣屏東地方法院刑事判決               99年度易字第894號
公  訴  人  臺灣屏東地方法院檢察署檢察官
被      告  王敏彰
上列被告因違反毒品危害防制條例案件，經檢察官提起公訴（99
年度毒偵字第1807號），被告於準備程序就被訴事實為有罪之陳
述，經本院告知簡式審判程序之旨，並聽取被告及公訴人之意見
後，合議庭裁定由受命法官獨任進行簡式審判程序，判決如下：
    主  文
王敏彰施用第二級毒品，累犯，處有期徒刑捌月，扣案之玻璃球
吸食器壹組，沒收。
    事  實
一、王敏彰前於民國89年間因施用毒品案件，經本院以89年度毒
    聲字第2529號裁定送勒戒處所施以觀察、勒戒後，因認有繼
    續施用毒品之傾向，經臺灣高雄地方法院( 下稱高雄地院)
    以89年度毒聲字第9820號裁定令入戒治處所施以強制戒治，
    嗣經高雄地院以90年毒聲字第5090號裁定停止強制戒治併付
    保護管束，於90年12月18日保護管束期滿，視為強制戒治執
    行完畢，並經臺灣高雄地方法院檢察署檢察官以90年度戒毒
    偵字第1390號為不起訴處分確定。復於96年間因施用毒品及
    竊盜案件，經本院以96年度易第250 號及96年度簡字第1365
    號分別判處有期徒刑1 年2 月、6 月，各減為有期徒刑7 月
    、3 月確定；又於96年間因施用毒品案件，經本院以96年度
    簡字第1413號判處有期徒刑6 月確定，上開3 罪嗣經本院以
    97年度聲字第206 號裁定應執行有期徒刑1 年2 月確定，於
    98年6 月23日縮刑期滿假釋出監，嗣於98年12月9 日因假釋
    未經撤銷以執行完畢論。詎其猶不知悔改，明知甲基安非他
    命屬第二級毒品，不得持有及施用，竟基於施用第二級毒品
    甲基安非他命之犯意，於99年7 月25日上午8 時許，在屏東
    縣車城鄉○○路段旁某處，以將甲基安非他命置於玻璃球內
    以火燒烤後，以口鼻吸食所產生煙霧之方式，施用第二級毒
    品甲基安非他命1 次。嗣於99年7 月25日下午17時5 分許，
    在屏東縣恆春鎮○○路194 巷路段處，為警盤查查獲，並扣
    得王敏彰所有之供其施用毒品犯罪所用之玻璃球吸食器1 組
    。復徵得其同意後採及其尿液後送驗，經檢出甲基安非他命
    陽性反應，始查悉上情。
二、案經屏東縣政府警察局恆春分局移送臺灣屏東地方法院檢察
    署檢察官偵查起訴。
    理  由
一、本件被告王敏彰所犯係死刑、無期徒刑、最輕本刑為3 年以
    上有期徒刑以外之罪，其於本院準備程序中就前揭被訴事實
    為有罪之陳述，經受命法官告知簡式審判程序之旨，並聽取
    其與公訴人之意見後，本院認無不得或不宜改依簡式審判程
    序進行之處，爰依刑事訴訟法第273 條之1 第1 項、第284
    條之1 ，本院合議庭裁定由受命法官獨任依簡式審判程序審
    理，合先敘明。
二、上揭事實，業據被告王敏彰於警詢、偵查及本院審理時均坦
    承不諱，而被告為警查獲時所採集之尿液檢體，經送高雄市
    立凱旋醫院以酵素免疫分析法及氣相層析質譜檢驗，其結果
    呈現甲基安非他命陽性反應，有該醫院99年8 月27日A00000
    000 號濫用藥物尿液檢驗報告( 見偵卷第18頁) 在卷可稽，
    並有屏東縣政府警察局恆春分局辦理毒品危害防制條例案尿
    液送檢人真實姓名對照表、屏東縣政府警察局恆春分局涉嫌
    違反毒品危害防制條例尿液初步檢驗報告單各1 紙、搜索扣
    押筆錄、扣押目錄表、扣押物品清單各1 份及照片2 張( 見
    警卷第17至22、27頁、偵卷第19頁) 附卷可佐，足認被告上
    開之任意性自白與事實相符。本件事證明確，被告上開施用
    第二級毒品甲基安非他命之犯行，洵堪認定。
三、按修正之毒品危害防制條例第20條就施用毒品者，祇於「初
    犯」及「5 年後再犯」2 種情形，有其追訴條件之限制，即
    須於初犯經觀察、勒戒或強制戒治釋放後，5 年內均無施用
    毒品之行為，始能認其前所實施之觀察、勒戒或強制戒治已
    足遮斷毒癮，而得於5 年後再犯時，再予適用初犯之規定，
    重行觀察、勒戒等程序。倘5 年內已經再犯，被依法追訴處
    罰，縱其第3 次（或第3 次以上）施用毒品之時間在初犯釋
    放5 年以後，即與「5 年後再犯」之情形有別，且因已於「
    5 年內再犯」，顯見其再犯率甚高，原實施觀察、勒戒或強
    制戒治，已無法收其實效，而無5 年戒斷期之存在，自無再
    經觀察、勒戒及強制戒治之必要，應得逕行追訴處罰。本件
    被告前於89年間因施用毒品案件，經本院以89年度毒聲字第
    2529號裁定送勒戒處所施以觀察、勒戒後，因認有繼續施用
    毒品傾向，經臺灣高雄地院以89年度毒聲字第9820號裁定令
    入戒治處所施以強制戒治，嗣經高雄地院以90年毒聲字第
    5090號裁定停止強制戒治併付保護管束，於90年12月18日保
    護管束期滿，視為強制戒治執行完畢，並經臺灣高雄地方法
    院檢察署檢察官以90年度戒毒偵字第1390號為不起訴處分確
    定，其於前開強制戒治執行完畢後5 年內之95年間，復因施
    用毒品而經本院以96年度易字第250 號判處有期徒刑1 年2
    月，減為有期徒刑7 月確定，有臺灣高等法院被告前案紀錄
    表附卷可稽，被告既曾於「5 年內再犯」，且經法院判處罪
    刑確定，則其於99年7 月25日上午8 時許，再度施用第二級
    毒品甲基安非他命之行為，即非屬該條例第20條第3 項所定
    「5 年後再犯」之情形，檢察官逕行依毒品危害防制條例第
    23條第2 項之規定，予以追訴，自屬適法，附此敘明。
四、核被王敏彰告所為，係犯毒品危害防制條例第10條第2 項之
    施用第二級毒品罪。被告施用第二級毒品甲基安非他命前持
    有第二級毒品甲基安非他命之低度行為，為其施用第二級毒
    品甲基安非他命之高度行為所吸收，應不另論罪。又被告有
    事實欄所載之論罪科刑執行紀錄，有前開臺灣高等法院被告
    前案紀錄表附卷可按，其於有期徒刑執行完畢，5 年以內故
    意再犯本件有期徒刑以上之本罪，為累犯，應依刑法第47條
    第1 項規定，加重其刑。爰審酌被告前因施用毒品案件，經
    觀察、勒戒及戒治等程序，並經檢察官為不起訴處分確定後
    ，仍不知悛悔，再次施用毒品自戕其身，顯然缺乏戒絕毒品
    之決心，惟念其施用毒品乃自戕一己之身體健康，並未害及
    他人，且其於犯罪後尚知坦承犯行、態度尚可等一切情狀，
    量處如主文所示之刑，以資懲儆。
五、另扣案玻璃球吸食器1 組，為被告王敏彰所有，並供其為本
    件施用第二級毒品甲基安非他命犯罪所用之物，業據被告於
    本院審理中陳明在卷（見本院卷第36頁），爰依刑法第38條
    第1 項第2 款規定，宣告沒收之。
據上論斷，應依刑事訴訟法第273 條之1 第1 項、第284 條之1
、第299 條第1 項前段，毒品危害防制條例第10條第2 項，刑法
第11條、第47條第1項、第38條第1 項第2 款，判決如主文。
本案經檢察官鍾佩真到庭執行職務。
中    華    民    國    99    年    11    月    30    日
                  刑事第二庭    法  官  許瑜容
以上正本證明與原本無異。
如不服本判決應於收受本判決送達後十日內向本院提出上訴書狀
，其未敘述上訴理由者，並得於提起上訴後十日內向本院補提理
由書狀（均須按他造當事人之人數附繕本）「切勿逕送上級法院
」
中    華    民    國    99    年    11    月    30    日
                                書記官  龔惠婷
附錄本案論罪科刑法條：
毒品危害防制條例第10條
施用第一級毒品者，處六月以上五年以下有期徒刑。
施用第二級毒品者，處三年以下有期徒刑。

司法院資訊處製作；財團法人民間司法改革基金會備份。
